# 想问一下这个业务算是哪种租赁形式

提问人：alapeng 时间：2019-08-01 16:29:51
我司为了获取相关业务资质，与 A 公司签订了船舶产权购买协议，向对方支付 350 万元购买其拥有的一艘船舶的 51% 的份额，同时约定支付给 A公司 700 万作为押金，三年后 A 公司按照 350 万元回购 51% 的船舶份额，同时退还 700 万押金。
另外，我们两家同时又签订一份业务协议，约定我司购买船舶产权后船舶的使用权仍然归属于 A 公司，但 A 公司会每年支付 42 万服务费（实质是押金 700 万6% 的利息率给我司利息费用），同时 A 公司在我司有船舶使用需求时应当优先满足我司业务需求，当然使用的话按航次收费。
补充信息：该船造价 1500 万， 2015 年建成。
请问一下这个购买 51% 船舶份额的形式算哪一种租赁形式？

回答人：chenyiwei
本案例中，该特定资产（船舶）使用的控制权并未转移到你公司，故在会计上不认定为租赁交易。基于实质重于形式原则，每年 42 万收益确认为利息收入，支付的 1050 万元确认为债权投资。
另外提示注意：“A 公司在我司有船舶使用需求时应当优先满足我司业务需求，当然使用的话按航次收费”，该收费是否有特殊优惠？还是就按照使用时的市场价计算？